---
output: github_document
---

```{r, echo = FALSE}
knitr::opts_chunk$set(
  collapse = TRUE, 
  comment = "#>",
  fig.path = "README-"  
)
```


# classificador Gaussian Naive Bayes com parâmetros Fuzzy


Última Atualização: `r format(Sys.Date(),"%d-%m-%Y")`


## Visão geral

Venho compartilhar uma nova abordagem do algoritmo **Naive Bayes** que junto com meu orientador [**Ronei Moraes**](mailto:ronei@de.ufpb.br) propusemos no meu TCC de graduação em Estatística defendido no fim de 2014 na UFPB ([link para a documento do TCC intitulado como *'Sistema de avaliação de treinamento baseado em realidade virtual usando rede de probabilidade fuzzy fundamentada na distribuição Normal Fuzzy.'*](http://www.de.ufpb.br/graduacao/tcc/TCC2014p2Jodavid.pdf)), e publicado em periódico esse ano (2021) com o título [*'A New Bayesian Network Based on Gaussian Naive Bayes with Fuzzy Parameters for Training Assessment in Virtual Simulators'*](https://link.springer.com/article/10.1007/s40815-020-00936-4) (publicado na [International Journal of Fuzzy Systems](https://www.springer.com/journal/40815)).

## Publicação:

Foi feito um post com detalhamentos teóricos na página: https://jodavid.github.io/post/

## Utilização:

### Exemplo 1:

```{r}
# --------------------------
# Banco iris
# -----------
set.seed(1) # determinando uma semente
x <- sample(1:150,150,replace = F) # Gerando uma amostra para aleatorizar os dados
iris <- iris[x,] # aleatorizando os dados do iris
# ----------------------------------
# A coluna a ser classificada é a primeira no banco de dados
head(iris,3)
# ----------------------------------
# Separando em Treinamento e Teste (70% / 30%)
amostratreino <- sample(1:nrow(iris), round(0.8*nrow(iris)), replace = F)
# ----------------
Treinamento <- iris[amostratreino,]
# ----------------
Teste <- iris[-amostratreino,]
# ----------------------------------
source(url("https://raw.githubusercontent.com/Jodavid/FuzzyGaussianNaiveBayes/main/FuzzyGaussianNaiveBayes.R"))
fit_FGNB <- FuzzyGaussianNaiveBayes(train =  Treinamento[,-5], test= Teste[,-5], cl = Treinamento[,5], metd=1, cores=2)
# ----------------------------------
# ----------------------------------
# Gaussian Naive Bayes com parâmetros Fuzzy
TabelaFGNB <- table(fit_FGNB,Teste[,5]) 
TabelaFGNB # Matriz de Confusão
sum(diag(TabelaFGNB))/sum(TabelaFGNB) # Acurácia

```


### Exemplo 2:

Site do Banco de dados:
https://archive.ics.uci.edu/ml/datasets/Abalone

```{r}
# --------------------------
# Lendo um banco de dados
dados <- read.table(url("https://archive.ics.uci.edu/ml/machine-learning-databases/abalone/abalone.data"),
                    sep=",")
# -------------------------
# Renomeando as colunas
names <- c("Sex","Length","Diameter","Height","Whole",
           "Shucked weight","Viscera weight","Shell weight",
           "Rings")
# ----------------
colnames(dados) <- names
# ----------------------------------
# A coluna a ser classificada é a primeira no banco de dados
head(dados,3)
# ----------------------------------
# Separando em Treinamento e Teste (80% / 20%)
amostratreino <- sample(1:nrow(dados), round(0.8*nrow(dados)), replace = F)
# ----------------
Treinamento <- dados[amostratreino,]
# ----------------
Teste <- dados[-amostratreino,]
# ----------------------------------
# ----------------------------------
source(url("https://raw.githubusercontent.com/Jodavid/FuzzyGaussianNaiveBayes/main/FuzzyGaussianNaiveBayes.R"))
fit_FGNB <- FuzzyGaussianNaiveBayes(train =  Treinamento[,-1], test= Teste[,-1], cl = Treinamento[,1], metd=1, cores=2)
# ----------------------------------
# ----------------------------------
# Verificando a Acurácia
# ---------------------
# Gaussian Naive Bayes com parâmetros Fuzzy
TabelaFGNB <- table(fit_FGNB,Teste[,1]) 
TabelaFGNB # Matriz de Confusão
sum(diag(TabelaFGNB))/sum(TabelaFGNB) # Acurácia
```


